【裁判字號】    95,易緝,62
【裁判日期】    950530
【裁判案由】    詐欺
【裁判全文】
臺灣板橋地方法院刑事判決              95年度易緝字第62號
公  訴  人  臺灣板橋地方法院檢察署檢察官
被      告  庚○○
上列被告因詐欺案件，經檢察官提起公訴（九十一年度偵字第二
一二０八、二一二０九號、九十二年度偵字第三七四二號），及
移送併辦（臺灣臺北地方法院檢察署九十一年度偵字第二四八七
六號、九十二年度偵緝字第七一一號、九十二年度偵緝字第一九
五七號、九十二年度偵字第二三三二三、二三三二四、二四二二
五號），被告於本院準備程序進行中就被訴事實為有罪之陳述，
經本院合議庭裁定由受命法官獨任進行簡式審判程序，判決如下
：
    主  文
庚○○連續意圖為自己不法之所有，以詐術使人將本人之物交付
，處有期徒刑陸月，如易科罰金，以參佰元折算壹日。
   事  實
一、庚○○明知其經濟能力不佳，已不具支付工程款、貨款之能
    力及意願，亦無為人裝潢之能力及意願，竟基於意圖為自己
    不法所有之概括犯意，以羽範設計工程有限公司及不知情之
    蕭賴美莉（另經判決無罪確定）擔任負責人之居助設計工程
    有限公司（下稱居助公司）之名義，自民國八十九年十月間
    起至九十二年十月間止，先後於如附表所示之時、地，向如
    附表所示之被害人，以如附表所示之手法，連續詐得如附表
    所示之財物或不法利益，得手後，旋即逃逸無蹤，被害人始
    知受騙。
二、案經乙奇有限公司、永逢企業股份有限公司、辛○○訴由臺
    灣板橋地方法院檢察署檢察官偵查起訴及移送併辦。本院於
    準備程序進行中，被告就被訴事實為有罪之陳述，經告知被
    告簡式審判程序之旨，並聽取當事人之意見後，裁定進行簡
    式審判程序。
    理  由
一、上揭犯罪事實，業經被告庚○○於本院準備程序及審理中坦
    承不諱，核與證人即被害人戊○○（即乙奇有限公司負責人
    ）、辛○○、壬○○（即峻固工程有限公司負責人）於警詢
    、偵查及本院訊問時、丙○○（即永逢企業股份有限公司負
    責人）於本院訊問時、己○○（即永大實木地板有限公司負
    責人）於警詢中、甲○○於警詢及偵查中之指述及證人邱和
    、李昶興於偵查中、證人陳政男、乙○○（即永逢企業股份
    有限公司業務員）於偵查及本院訊問時之證述情節相符，並
    有乙奇有限公司出貨單一紙、統一發票二紙、合約書一份、
    臺北銀行入戶電匯回條一紙、工程估價單三紙、名片一張、
    居助公司基本資料查詢一紙、營利事業登記抄本一紙、永逢
    企業股份有限公司請款單二紙、出貨單三紙、天福宏周估價
    單一紙、彰化商業銀行三和分行九十二年一月九日彰三和字
    第四七號函、彰化商業銀行三和分行九十二年一月十六日彰
    三和字第九九號函附之蕭賴美莉支票存款帳戶交易明細表、
    支票影本二紙、退票理由單三紙、永大實木地板有限公司請
    款單一紙、本票影本一紙、臺灣銀行匯出匯款回條聯一紙、
    羽範設計工程估價單一紙附卷可稽，足認被告上開自白與事
    實相符，堪以採信。本案事證明確，被告犯行洵堪認定，應
    依法論科。
二、核被告庚○○所為，係犯刑法第三百三十九條第一項之詐欺
    取財罪、第三百三十九條第二項之詐欺得利罪。又被告先後
    多次詐欺取財、詐欺得利之犯行，時間緊接，基本犯罪構成
    要件相同，顯係基於概括犯意所為，為連續犯，應依刑法第
    五十六條之規定，論以詐欺取財一罪。又公訴人雖僅就被告
    如附表編號一至六所示詐欺取財之犯行提起公訴，然檢察官
    就犯罪事實一部起訴者，其效力及於全部，本件被告所為如
    附表編號七至十一所示詐欺取得、詐欺得利部分，與前揭經
    起訴論罪科刑之詐欺取財部分，有連續犯之關係，已如前述
    ，本院自應就屬裁判上一罪之如附表編號七至十一所示之詐
    欺取財、詐欺得利部分，一併加以裁判。爰審酌被告明知其
    經濟能力不佳，並無支付工程款、貨款之能力及意願，亦無
    為他人施作工程之能力及意願，竟連續向被害人行詐，且迄
    今均未賠償被害人之損失，兼衡其犯罪之動機、目的、手段
    ，及犯後坦承犯行，態度尚稱良好等一切情狀，量處如主文
    所示之刑，並諭知易科罰金之折算標準，以資懲儆。
三、至臺灣臺北地方法院檢察署九十二年度偵字第七八八八號移
    送併辦意旨略以：被告意圖為自己不法之所有，於九十一年
    二月間，以成立公司亟需資金為由，向丁○○騙取新臺幣八
    十萬元，並簽發本票八紙以為擔保，事後即避不見面，因認
    被告此部分亦涉有刑法第三百三十九條第一項之詐欺取財罪
    嫌，並與本案有連續犯之裁判上一罪關係而移送併辦等語。
    惟訊據被告堅詞否認有向告訴人丁○○借款，且此部分之手
    法亦與本案犯罪手法顯然不同，尚難認此部分與本案有連續
    犯之裁判上一罪關係，本院自無從併予審理，爰退回原檢察
    官另為妥適之處理。
據上論斷，應依刑事訴訟法第二百七十三條之一第一項、第二百
九十九條第一項前段，刑法第五十六條、第三百三十九條第一項
、第四十一條第一項前段，罰金罰鍰提高標準條例第一條前段、
第二條，判決如主文。
本案經檢察官黃怡華到庭執行職務。
中    華    民    國  九十五  年    五    月  三十    日
                      刑事第十九庭  法  官    曾淑娟
附表：
~F0
~T32
┌──┬─────┬──────┬───────┬────────────────┬─────┬──────┐
│編號│被害人    │時間        │地點          │詐騙手法                        │詐得財物  │所犯法條    │
├──┼─────┼──────┼───────┼────────────────┼─────┼──────┤
│1   │乙奇有限公│90年12月22日│臺北縣板橋市金│以居助公司名義佯稱欲向被害人購買│強力膠10桶│刑法第339 條│
│    │司        │            │門街23巷31號1 │強力膠15公斤裝10桶、冷膠200 件、│、冷膠200 │第1 項詐欺取│
│    │          │            │樓            │五金配件1234件，總價新臺幣（下同│件、五金配│財          │
│    │          │            │              │）28497 元，致被害人陷於錯誤而如│件1234件。│            │
│    │          │            │              │數交付上開貨品，約定隔月收款，迄│          │            │
│    │          │            │              │付款期限即藉故拖延，嗣即逃逸無蹤│          │            │
│    │          │            │              │。                              │          │            │
├──┼─────┼──────┼───────┼────────────────┼─────┼──────┤
│2   │乙奇有限公│90年12月26日│同上          │以居助公司名義佯稱向被害人購買強│強力膠10桶│刑法第339 條│
│    │司        │            │              │力膠10桶、冷膠200 件，總價15542 │、冷膠200 │第1 項詐欺取│
│    │          │            │              │元，致被害人陷於錯誤而如數交付上│件。      │財          │
│    │          │            │              │開貨品，約定隔月收款，迄付款期限│          │            │
│    │          │            │              │即藉故拖延，嗣即逃逸無蹤。      │          │            │
├──┼─────┼──────┼───────┼────────────────┼─────┼──────┤
│3   │辛○○    │91年3月27日 │臺北縣新莊市中│以居助公司名義佯稱為被害人裝潢，│10萬元。  │刑法第339 條│
│    │          │            │原路127號12樓 │約定總工程款為33萬元，致被害人陷│          │第1 項詐欺取│
│    │          │            │              │於錯誤與之簽約，並於91年4 月1 日│          │財          │
│    │          │            │              │匯款10萬元予被告，其後被告僅施作│          │            │
│    │          │            │              │2 個鋁門窗即逃逸無蹤。          │          │            │
├──┼─────┼──────┼───────┼────────────────┼─────┼──────┤
│4   │永逢企業股│91年3月間   │臺北縣永和市得│以居助公司名義佯稱向被害人購買南│南亞矽酸鈣│刑法第339 條│
│    │份有限公司│            │和路225號     │亞矽酸鈣等貨品，總價11894 元，致│等。      │第1 項詐欺取│
│    │          │            │              │被害人陷於錯誤而如數交付上開貨品│          │財          │
│    │          │            │              │，約定隔月收款，迄付款期限即藉故│          │            │
│    │          │            │              │拖延，嗣即逃逸無蹤。            │          │            │
├──┼─────┼──────┼───────┼────────────────┼─────┼──────┤
│5   │永逢企業股│91年4月間   │同上          │以居助公司名義佯稱向被害人購買南│南亞矽酸鈣│刑法第339 條│
│    │份有限公司│            │              │亞矽酸鈣、輕鋼架等貨品，總價    │、輕鋼架等│第1 項詐欺取│
│    │          │            │              │104318 元 ，致被害人陷於錯誤而如│。        │財          │
│    │          │            │              │數交付上開貨品，約定隔月收款，迄│          │            │
│    │          │            │              │付款期限即藉故拖延，嗣即逃逸無蹤│          │            │
│    │          │            │              │。                              │          │            │
├──┼─────┼──────┼───────┼────────────────┼─────┼──────┤
│6   │永逢企業股│91年5月間   │同上          │以居助公司名義佯稱向被害人購買南│南亞矽酸鈣│刑法第339 條│
│    │份有限公司│            │              │亞矽酸鈣等貨品，總價10萬元，致被│等        │第1 項詐欺取│
│    │          │            │              │害人陷於錯誤而如數交付上開貨品，│          │財          │
│    │          │            │              │約定隔月收款，迄付款期限即藉故拖│          │            │
│    │          │            │              │延，嗣即逃逸無蹤。              │          │            │
├──┼─────┼──────┼───────┼────────────────┼─────┼──────┤
│7   │群峰建材有│92年8月間   │臺北市○○○路│佯稱向被害人購買磁磚等，總價    │磁磚一批。│刑法第339 條│
│    │限公司    │            │6段94號1樓    │10480 元，並簽發同面額支票以取信│          │第1 項詐欺取│
│    │          │            │              │被害人，致被害人陷於錯誤而如數交│          │財          │
│    │          │            │              │付上開貨品，嗣支票屆期提示不獲付│          │            │
│    │          │            │              │款，被告亦逃逸無蹤。            │          │            │
├──┼─────┼──────┼───────┼────────────────┼─────┼──────┤
│8   │峻固工程有│90年11月間  │臺北縣汐止市水│佯稱將臺北市○○○路○ 段29號6 樓│被害人施作│刑法第339 條│
│    │限公司    │            │源路2 段36巷15│之鷹架工程發包予被害人施工，約定│鷹架工程之│第1 項詐欺取│
│    │          │            │號8樓         │工程款為33600 元，致被害人陷於錯│時間、勞力│財、第339 條│
│    │          │            │              │誤而如期施工，待完工後即簽發同面│等不法利益│第2 項詐欺得│
│    │          │            │              │額之支票以取信被害人，嗣支票屆期│及鷹架等財│利          │
│    │          │            │              │提示不獲付款。                  │物。      │            │
├──┼─────┼──────┼───────┼────────────────┼─────┼──────┤
│9   │峻固工程有│91年2月間   │同上          │佯稱將臺灣板橋地方法院簡易庭之鷹│被害人施作│刑法第339 條│
│    │限公司    │            │              │架工程發包予被害人施工，約定工程│鷹架工程之│第1 項詐欺取│
│    │          │            │              │款為21000 元，因如編號8 所示之支│時間、勞力│財、第339 條│
│    │          │            │              │票遭退票，被告為取信被害人，乃再│等不法利益│第2 項詐欺得│
│    │          │            │              │交付面額為54600 元之第三人支票予│及鷹架等財│利          │
│    │          │            │              │被害人，致被害人陷於錯誤而如期施│物。      │            │
│    │          │            │              │工，嗣支票屆期提示亦不獲付款。  │          │            │
├──┼─────┼──────┼───────┼────────────────┼─────┼──────┤
│10  │永大實木地│92年10月間  │新竹市○○路1 │佯稱委請被害人施作棠園設計之工程│被害人施作│刑法第339 條│
│    │板有限公司│            │段540號       │，約定工程款為100731元，完工後由│地板工程之│第1 項詐欺取│
│    │          │            │              │被告交付同面額之支票以支付工程款│時間、勞力│財、第339 條│
│    │          │            │              │，致被害人陷於錯誤而如期施工，嗣│等不法利益│第2 項詐欺得│
│    │          │            │              │工程完工後，被告即交付同面額之本│及木板等財│利          │
│    │          │            │              │票一紙予被害人，惟本票到期被告亦│物。      │            │
│    │          │            │              │未付款。                        │          │            │
├──┼─────┼──────┼───────┼────────────────┼─────┼──────┤
│11  │甲○○    │89年10月2日 │臺北縣蘆洲市集│以羽範設計工程有限公司名義佯稱為│6萬元。   │刑法第339 條│
│    │          │            │賢路222 巷5 號│被害人裝潢，約定總工程款為195000│          │第1 項詐欺取│
│    │          │            │12樓          │元，致被害人陷於錯誤與之簽約，並│          │財          │
│    │          │            │              │於89年10月3 日匯款6 萬元予被告，│          │            │
│    │          │            │              │其後被告並未施作任何工程即逃逸無│          │            │
│    │          │            │              │蹤。                            │          │            │
│    │          │            │              │                                │          │            │
└──┴─────┴──────┴───────┴────────────────┴─────┴──────┘
上列正本證明與原本無異。
如不服本判決，應於判決送達後十日內向本院提出上訴狀（應附
繕本），上訴於臺灣高等法院。
                                    書記官    陳金鳳
中    華    民    國  九十五  年    五    月  三十    日
附錄本案論罪科刑法條全文：
刑法第三百三十九條：
意圖為自己或第三人不法之所有，以詐術使人將本人或第三人之
物交付者，處五年以下有期徒刑、拘役或科或併科一千元以下罰
金。
以前項方法得財產上不法之利益或使第三人得之者，亦同。
前二項之未遂犯罰之。


司法院資訊處製作；財團法人民間司法改革基金會備份。
